Linux/l10n/ispell/ukrainian.aff
flag *P:

# Д╕╓слова з зак╕нченням -нути
# МБ -ути
    Н У Т И	> 	-ТИ,- 	#  шпурнути > шпурну 	(Я)
    Н У Т И	> 	-УТИ,ЕШ 	#  шпурнути > шпурнеш 	(Ти)
    Н У Т И	> 	-УТИ,Е 	#  шпурнути > шпурне 	(В╕н)
    Н У Т И	> 	-УТИ,ЕМО 	#  шпурнути > шпурнемо 	(Ми)
    Н У Т И	> 	-УТИ,ЕТЕ 	#  шпурнути > шпурнете 	(Ви)
    Н У Т И	> 	-И,Ь 		#  шпурнути > шпурнуть 	(Вони)
# МН -нути
    Н У Т И	> 	-ТИ,В 	#  шпурнути > шпурнув 	(В╕н)
    Н У Т И	> 	-ТИ,ЛА 	#  шпурнути > шпурнула 	(Вона)
    Н У Т И	> 	-ТИ,ЛО	#  шпурнути > шпурнуло 	(Воно)
    Н У Т И	> 	-ТИ,ЛИ 	#  шпурнути > шпурнули 	(Вони)
# НФ -нути
    Н У Т И	> 	-УТИ,И 	#  шпурнути > шпурни 	(Ти)
    Н У Т И	> 	-УТИ,╤МО 	#  шпурнути > шпурн╕мо 	(Ми)
    Н У Т И	> 	-УТИ,╤ТЬ	#  шпурнути > шпурн╕ть 	(Ви)
#
# Д╕╓слова з зак╕нченням -нути з часткою -ся
# МБ -нути
    Н У Т И > 	-ТИ,СЯ 	#  шпурнути > шпурнуся   (Я)
    Н У Т И > 	-УТИ,ЕШСЯ 	#  шпурнути > шпурнешся  (Ти)
    Н У Т И > 	-УТИ,ЕТЬСЯ 	#  шпурнути > шпурнеться (В╕н)
    Н У Т И	> 	-УТИ,ЕМОСЯ 	#  шпурнути > шпурнемося (Ми)
    Н У Т И > 	-УТИ,ЕТЕСЯ	#  шпурнути > шпурнетеся (Ви)
    Н У Т И > 	-И,ЬСЯ	#  шпурнути > шпурнуться (Вони)
# МН -нути
    Н У Т И	> 	-ТИ,ВСЯ 	#  шпурнути > шпурнувся 	(В╕н)
    Н У Т И	> 	-ТИ,ЛАСЯ 	#  шпурнути > шпурнулася 	(Вона)
    Н У Т И	> 	-ТИ,ЛОСЯ	#  шпурнути > шпурнулося 	(Воно)
    Н У Т И	> 	-ТИ,ЛИСЯ 	#  шпурнути > шпурнулися 	(Вони)
# НФ -╕ти
    Н У Т И	> 	-УТИ,ИСЯ 	#  шпурнути > шпурнися 		(Ти)
    Н У Т И	> 	-УТИ,╤МОСЯ 	#  шпурнути > шпурн╕мося 	(Ми)
    Н У Т И	> 	-УТИ,╤ТЬСЯ	#  шпурнути > шпурн╕ться 	(Ви)

flag *Q:

# Д╕╓слова з зак╕нченням -ити
# Т -ити
    И Т И	> 	-ИТИ,Ю 	#  чинити > чиню 		(Я)
    И Т И	> 	-ТИ,Ш 	#  чинити > чиниш 	(Ти)
    И Т И	> 	-И,Ь 		#  чинити > чинить 	(В╕н)
    И Т И	> 	-ТИ,МО 	#  чинити > чинимо 	(Ми)
    И Т И	> 	-И,Е 		#  чинити > чините 	(Ви)
    И Т И	> 	-ИТИ,ЯТЬ 	#  чинити > чинять 	(Вони)
# МБ -ити
    И Т И 	> 	МУ 		#  чинити > чинитиму 	(Я)
    И Т И 	> 	МЕШ 		#  чинити > чинитимеш 	(Ти)
    И Т И 	> 	МЕ 		#  чинити > чинитиме 	(В╕н)
    И Т И	> 	МЕМО 		#  чинити > чинитимемо 	(Ми)
    И Т И 	> 	МЕТЕ		#  чинити > чинитимете 	(Ви)
    И Т И 	> 	МУТЬ		#  чинити > чинитимуть 	(Вони)
# МН -ити
    И Т И 	> 	-ТИ,В 	#  чинити > чинив 	(В╕н)
    И Т И 	> 	-ТИ,ЛА 	#  чинити > чинила 	(Вона)
    И Т И 	> 	-ТИ,ЛО	#  чинити > чинило 	(Воно)
    И Т И 	> 	-ТИ,ЛИ 	#  чинити > чинили 	(Вони)
# НФ -ити
    И Т И	> 	-ТИ,- 	#  чинити > чини 		(Ти)
    И Т И	> 	-ИТИ,╤МО 	#  чинити > чин╕мо 	(Ми)
    И Т И	> 	-ИТИ,╤ТЬ	#  чинити > чин╕ть 	(Ви)
#
# Д╕╓слова з зак╕нченням -ити з часткою -ся
# Т -ити
    И Т И	> 	-ИТИ,ЮСЯ 	#  чинити > чинюся 	(Я)
    И Т И	> 	-ТИ,ШСЯ 	#  чинити > чинишся 	(Ти)
    И Т И	> 	-И,ЬСЯ 	#  чинити > чиниться 	(В╕н)
    И Т И	> 	-ТИ,МОСЯ 	#  чинити > чинимося 	(Ми)
    И Т И	> 	-И,ЕСЯ 	#  чинити > чинитеся 	(Ви)
    И Т И	> 	-ИТИ,ЯТЬСЯ 	#  чинити > чиняться 	(Вони)
# МБ -ити
    И Т И 	> 	МУСЯ 		#  чинити > чинитимуся 		(Я)
    И Т И 	> 	МЕШСЯ 	#  чинити > чинитимешся 	(Ти)
    И Т И 	> 	МЕТЬСЯ 	#  чинити > чинитиметься	(В╕н)
    И Т И	> 	МЕМОСЯ 	#  чинити > чинитимемося 	(Ми)
    И Т И 	> 	МЕТЕСЯ	#  чинити > чинитиметеся 	(Ви)
    И Т И 	> 	МУТЬСЯ	#  чинити > чинитимуться 	(Вони)
# МН -ити
    И Т И 	> 	-ТИ,ВСЯ 	#  чинити > чинився 	(В╕н)
    И Т И 	> 	-ТИ,ЛАСЯ 	#  чинити > чинилася 	(Вона)
    И Т И 	> 	-ТИ,ЛОСЯ	#  чинити > чинилося 	(Воно)
    И Т И 	> 	-ТИ,ЛИСЯ 	#  чинити > чинилися 	(Вони)
# НФ -ити
    И Т И	> 	-ТИ,СЯ 	#  чинити > чинися 	(Ти)
    И Т И	> 	-ТИ,╤МОСЯ 	#  чинити > чин╕мося 	(Ми)
    И Т И	> 	-ТИ,╤ТЬСЯ	#  чинити > чин╕ться 	(Ви)

flag *R:

# Д╕╓слова з зак╕нченням -яти
# Т -яти
    Я Т И	> 	-ЯТИ,Ю 	#  учиняти > учиню 	(Я)
    Я Т И	> 	-ТИ,Ю 	#  учиняти > учиняю 	(Я)
    Я Т И	> 	-ТИ,╢Ш 	#  учиняти > учиня╓ш 	(Ти)
    Я Т И	> 	-ТИ,╢ 	#  учиняти > учиня╓ 	(В╕н)
    Я Т И	> 	-ТИ,╢МО 	#  учиняти > учиня╓мо 	(Ми)
    Я Т И	> 	-ТИ,╢ТЕ 	#  учиняти > учиня╓те 	(Ви)
    Я Т И	> 	-ТИ,ЮТЬ 	#  учиняти > учиняють 	(Вони)
# МБ -яти
    Я Т И 	> 	МУ 		#  учиняти > учинятиму 	 (Я)
    Я Т И 	> 	МЕШ 		#  учиняти > учинятимеш  (Ти)
    Я Т И 	> 	МЕ 		#  учиняти > учинятиме 	 (В╕н)
    Я Т И	> 	МЕМО 		#  учиняти > учинятимемо (Ми)
    Я Т И 	> 	МЕТЕ		#  учиняти > учинятимете (Ви)
    Я Т И 	> 	МУТЬ		#  учиняти > учинятимуть (Вони)
# МН -яти
    Я Т И 	> 	-ТИ,В 	#  учиняти > учиняв 	(В╕н)
    Я Т И 	> 	-ТИ,ЛА 	#  учиняти > учиняла 	(Вона)
    Я Т И 	> 	-ТИ,ЛО	#  учиняти > учиняло 	(Воно)
    Я Т И 	> 	-ТИ,ЛИ 	#  учиняти > учиняли 	(Вони)
# НФ -яти
    Я Т И	> 	-ТИ,Й 	#  учиняти > учиняй 	(Ти)
    Я Т И	> 	-ТИ,ЙМО 	#  учиняти > учиняймо 	(Ми)
    Я Т И	> 	-ТИ,ЙТЕ	#  учиняти > учиняйте 	(Ви)
#
# Д╕╓слова з зак╕нченням -яти з часткою -ся
# Т -яти
    Я Т И	> 	СЯ	 	#  учиняти > учинятися 
    Я Т И	> 	-ТИ,ЮСЯ 	#  учиняти > учиняюся 		(Я)
    Я Т И	> 	-ТИ,╢ШСЯ 	#  учиняти > учиня╓шся 		(Ти)
    Я Т И	> 	-ТИ,╢ТЬСЯ	#  учиняти > учиня╓ться		(В╕н)
    Я Т И	> 	-ТИ,╢МОСЯ	#  учиняти > учиня╓мося		(Ми)
    Я Т И	> 	-ТИ,╢ТЕСЯ	#  учиняти > учиня╓теся		(Ви)
    Я Т И	> 	-ТИ,ЮТЬСЯ	#  учиняти > учиняються		(Вони)
# МБ -яти
    Я Т И 	> 	МУСЯ 		#  учиняти > учинятимуся 	(Я)
    Я Т И 	> 	МЕШСЯ 	#  учиняти > учинятимешся 	(Ти)
    Я Т И 	> 	МЕТЬСЯ 	#  учиняти > учинятиметься 	(В╕н)
    Я Т И	> 	МЕМОСЯ 	#  учиняти > учинятимемося 	(Ми)
    Я Т И 	> 	МЕТЕСЯ	#  учиняти > учинятиметеся 	(Ви)
    Я Т И 	> 	МУТЬСЯ	#  учиняти > учинятимуться 	(Вони)
# МН -яти
    Я Т И 	> 	-ТИ,ВСЯ 	#  учиняти > учинявся 		(В╕н)
    Я Т И 	> 	-ТИ,ЛАСЯ 	#  учиняти > учинялася 		(Вона)
    Я Т И 	> 	-ТИ,ЛОСЯ	#  учиняти > учинялося 		(Воно)
    Я Т И 	> 	-ТИ,ЛИСЯ 	#  учиняти > учинялися 		(Вони)
# НФ -яти
    Я Т И	> 	-ТИ,ЙСЯ 	#  учиняти > учиняйся 		(Ти)
    Я Т И	> 	-ТИ,ЙМОСЯ 	#  учиняти > учиняймося 	(Ми)
    Я Т И	> 	-ТИ,ЙТЕСЯ	#  учиняти > учиняйтеся 	(Ви)
